【裁判字號】    95,抗,290
【裁判日期】    950530
【裁判案由】    本票裁定
【裁判全文】
臺灣臺北地方法院民事裁定               95年度抗字第290號
抗  告  人  陞技電腦股份有限公司
法定代理人  乙○○
抗  告  人  乙○○
代  理  人  張樹萱律師
相  對  人  上海商業儲蓄銀行股份有限公司
法定代理人  甲○○
上列抗告人因與相對人間本票裁定事件，抗告人對於本院民國95
年3月22日所為94年度票字第93770號裁定提起抗告，本院裁定如
下：
    主  文
抗告駁回。
抗告費用新台幣壹仟元由抗告人負擔。
    理  由
一、按執票人向本票發票人行使追索權時，得聲請法院裁定後強
    制執行，票據法第123 條定有明文。本票執票人，依票據法
    第123 條規定，聲請法院裁定許可對發票人強制執行，性質
    上係屬非訟事件，此項聲請之裁定及抗告法院之裁定，僅依
    非訟事件程序以審查強制執行許可與否，並無確定實體上法
    律關係存否之效力，如發票人就票據債務之存否有爭執時，
    應由發票人另提起確認之訴，以資解決，最高法院57年台抗
    字第76號著有判例可資參照。
二、本件相對人主張：伊執有抗告人於民國93年11月17日共同簽
    發之本票1紙，內載金額新台幣（下同）5000萬元，利息約
    定年利率百分之3.74，付款地在相對人公司事務所，免除作
    成拒絕證書。詎料，其於95年2月21日經提示僅支付其中部
    份外，其餘4,255萬5,679元未獲付款，為此依票據法第123
    條規定聲請裁定就上開金額及依約定利率計算之利息許可強
    制執行等情。
三、抗告意旨略稱：相對人所提出之本票其到期日為空白，但於
    本票所附授權書（以騎縫章明示為本票一部分）記載「授權
    相對人依契約書及相關申請書之約定，自行填載到期日及利
    率，以利行使票據權利。」可知系爭本票並不適用見票即付
    之規定，應由相對人依雙方授權約定填載到期日，否則不能
    認系爭本票已完成全部記載。又相對人提出系爭本票聲請裁
    定時，即應一併提出雙方契約書及相關申請書，並對系爭本
    票到期日之記載為釋明，若否，即不能認已依約完成記載，
    相對人亦無行使系爭票據之權利。又抗告人於95年3月6日已
    對相對人提出清償共1,275萬元，相對人入帳後尚以該筆款
    項抵充其向台灣士林地方法院聲請假扣押費用8萬1,000元，
    及本件本票裁定費3,000元，並將抗告人提出清償之款項以
    1,266萬6,000元入帳，足見相對人請求裁定之金額，確與雙
    方債權債務金額不符云云。
四、次按本票未載到期日者，視為見票即付；票據上記載本法所
    不規定之事項者，不生票據上之效力，票據法第120條第2項
    、第12條分別定有明文。本件相對人主張之事實，業據其提
    出與所述相符之本票1紙為證，系爭本票未載到期日，視為
    見票即付，從形式上觀之，系爭本票之要件並無不合，原裁
    定予以准許，並無不當。至抗告意旨所稱本票所附授權書記
    載「授權相對人依契約書及相關申請書之約定，自行填載到
    期日及利率，以利行使票據權利」等語，惟不論該授權書是
    否系爭本票之一部，依上開規定，均不生票據上之效力；且
    抗告人所稱已清償金額部分縱然屬實，亦係實體法上之爭執
    ，依上開說明，非本件非訟程序所得加以審究。從而，抗告
    意旨指摘原裁定不當，求予廢棄，委無理由，應予駁回。
五、本件程序費用額確定為新台幣1,000元。
六、據上論結，本件抗告為無理由，爰依非訟事件法第21條第2
    項、第46條、第24條第1項，民事訴訟法第495條之1第1項、
    第449條第1項、第78條，裁定如主文。
中    華    民    國    95    年    5     月    30    日
                  民事第六庭審判長法   官 吳光釗
                                  法   官 曾部倫
                                  法   官 楊晉佳
以上正本係照原本作成。
本裁定除以適用法規顯有錯誤為理由，並經本院許可外，不得再
抗告。並繳納再抗告費新臺幣1000元。
中    華    民    國    95    年    6     月    1     日
                                書記官  朱俶伶


司法院資訊處製作；財團法人民間司法改革基金會備份。
